【裁判字號】    97,訴,159
【裁判日期】    970612
【裁判案由】    損害賠償
【裁判全文】
臺灣雲林地方法院民事判決               97年度訴字第159號
原      告  甲○○
                        號
被      告  乙○○
上列當事人間請求損害賠償事件，經本院於中華民國97年05月29
日言詞辯論終結，判決如下：
    主    文
原告之訴及其假執行之聲請均駁回。
訴訟費用新臺幣壹萬零玖佰元由原告負擔。
    事實及理由
一、兩造之聲明：
  (一)原告方面：
    1.被告應給付原告新臺幣（下同）100 萬元及自起訴日起至
      清償日止，按年息5%計算之利息。
    2.願供擔保，請准宣告假執行。
  (二)被告方面：原告之訴駁回。
二、原告起訴主張：被告於民國（下同）96年09月20日上午07時
    許，騎乘車牌號碼MKU-163 號重型機車，沿雲林縣斗六市○
    ○路由東往西方向行駛時，竟疏未注意車前狀況，適原告之
    被繼承人吳廖箱與其孫吳承諭沿該路段同方向步行於前，迨
    被告發覺時已煞避不及，其所騎乘之機車前車頭因而撞及吳
    廖箱，致吳廖箱受有頭部外傷併顱底骨折、右側硬腦膜下出
    血等傷害，經送醫不治死亡。爰依侵權行為之法律關係，訴
    請被告賠償給付原告殯葬費用35萬元、慰撫金65萬元等語。
三、被告則以：對於過失致吳廖箱死亡乙節不爭執，但原告請求
    金額過高，其無力負擔等情置辯。
四、本件不爭執及爭執事項如下：
  (一)不爭執事項：
    1.被告於96年09月20日上午07時許，騎乘車牌號碼MKU-163
      號重型機車，沿雲林縣斗六市○○路由東往西方向行駛，
      疏未注意車前狀況，撞擊當時步行於前之吳廖箱，致吳廖
      箱於同日下午不治死亡。
    2.被告上開犯行，業經本院刑事庭判處過失致人於死罪，處
      有期徒刑六月在案，目前上訴中。
    3.被告同意原告請求之殯葬費35萬元部分。
    4.原告已受領強制汽車責任保險之理賠金150 萬元。
    以上事實，有本院97年度交易字第21號刑事判決、南成禮儀
    社明細單、收據等各1 份附卷可參，復為兩造所不爭執，自
    堪信為真實。
  (二)爭執事項：
    1.原告依據侵權行為之法律關係請求，是否有理由？
    2.原告得請求之精神慰撫金金額若干？
    3.本件原告得請求之金額共若干？
五、茲就爭執事項，析述本院得心證之理由如下：
  (一)因故意或過失，不法侵害他人之權利者，負損害賠償責任；
    不法侵害他人致死者，對於支出醫療及增加生活上需要之費
    用或殯葬費之人，亦應負損害賠償責任；不法侵害他人致死
    者，被害人之父、母、子、女及配偶雖非財產上之損害，亦
    得請求賠償相當之金額，民法第184 條第1 項前段、第192
    條第1 項及第194 條，分別定有明文。查原告之母吳廖箱因
    被告之過失行為而死亡，為被告所不爭執，已於前述，且吳
    廖箱死亡之結果與被告之過失行為間，有相當因果關係存在
    ，是上開過失致死行為自屬不法侵害行為。從而，原告本於
    侵權行為損害賠償請求權之規定，訴請被告賠償損害，自屬
    於法有據。
  (二)原告請求被告給付之各項損害賠償金額，是否有據，分述如
    下：
    1.殯葬費用部分：原告請求殯葬費用35萬元，有南成禮儀社
      明細單、收據等各1 份為憑，復為被告所不爭執，已於前
      述，自可認為有此損害。
    2.精神慰撫金部分：本院審酌原告為國中畢業，在工地上班
      ，每月收入約30,000元，名下無不動產；而被告為國中畢
      業，從事打零工之工作，無固定收入，月收入最多為11,0
      00元，名下無不動產，業經兩造陳明在卷，復有兩造財產
      所得調件明細表（見本件卷第13頁至第14頁）附卷足憑，
      復審酌原告因喪母所受精神上痛苦等一切情狀，認原告請
      求精神慰撫金65萬元，尚屬適當。
    3.綜上，原告所受損害金額為：殯葬費用35萬元、精神慰撫
      金65萬元，合計為100 萬元。
  (三)又保險人依強制汽車責任保險法規定所為之保險給付，視為
    被保險人損害賠償金額之一部分；被保險人受賠償請求時，
    得扣除之，強制汽車責任保險法第32條定有明文。查原告業
    已受領強制汽車責任保險之理賠金150 萬元，此為兩造所不
    爭執之事實，已於前述。從而，原告所受損害金額共計100
    萬元，經扣抵結果，自不得再向被告請求賠償。
六、綜上所述，原告本於侵權行為損害賠償之法律關係，請求被
    告給付100 萬元及自起訴日起至清償日止，按年息5%計算之
    利息，為無理由，應予駁回。又原告之訴既經駁回，其假執
    行之聲請即失所附麗，應併予駁回。
七、本件為判決基礎之事證已明，兩造所為之其他主張、陳述並
    所提之證據，經審酌後，認均與本件之結論無礙，不再一一
    論述，併予敘明。
八、本件訴訟費用額確定為10,900元。
九、訴訟費用負擔之依據：民事訴訟法第78條。
中    華    民    國    97    年    6     月    12    日
                  民事第一庭    法  官  許佩如
以上正本係照原本作成。
如對本判決上訴，須於判決送達後20日內向本院提出上訴狀。
中    華    民    國    97    年    6     月    12    日
                                書記官  徐基典


司法院資訊處製作；財團法人民間司法改革基金會備份。
